# 设备收入确认时点问题求助！！！

提问人：lbx123456 时间：2019-03-15 15:30:52
企业主营泵类设备，一般合同都会存在多台泵，各台泵发货时间间隔有时很长，泵运送到对方企业仅会有发货回执传回，无相关验收报告，并且核电类用户的总项目工时较长，有时货到对方处一两年都不进行验收，又该如何确认收入。

回答人：chenyiwei
如果销售合同明确约定需由客户或者总包方进行验收，并以验收作为付款的前提条件，则还是建议以获取业主或总包方的验收报告作为收入确认应满足的条件之一。特别是在拟进行 IPO等资本市场运作的情况下，更应谨慎。